# 关于建造合同计提的减值是否能够转回的问题？

提问人：cheerfullife 时间：2015-04-27 20:46:07
1.请教目前建造合同计提减值后的减值准备是否可以转回，该转回是否应当以原减值因素消失为限定呢？ 2.另外，为什么存货准则中要规定必须是原减值因素消失才可以将原减值金额转回？

回答人：chenyiwei
1 、建造合同形成的资产本质上也是存货，应遵循存货跌价准备的计提和转回的一般规定。 2 、我理解是为了避免确认其他无关因素导致的存货增值，导致被认为违反历史成本原则。但是价值变动往往是多方面因素综合作用的结果，很难完全归结于某一单项因素。